臺灣臺南地方法院刑事判決　
109年度易字第1410號
公  訴  人  臺灣臺南地方檢察署檢察官
被      告  穆正傑



            張丞育



            簡銘奕




            陳逸偉


上列被告等因傷害等案件，經檢察官提起公訴（108年度偵字第8
390號）後，經本院審理後並判決如下：
    主  文
穆正傑共同犯傷害罪，共貳罪，各處有期徒刑捌月、玖月；又犯
毀損他人物品罪，處有期徒刑肆月，如易科罰金，以新臺幣壹仟
元折算壹日。有期徒刑不得易科罰金部分，應執行有期徒刑壹年
肆月。
張丞育共同犯傷害罪，處有期徒刑柒月。
簡銘奕共同犯傷害罪，處有期徒刑捌月。
陳逸偉共同犯傷害罪，處有期徒刑柒月。
簡銘奕、陳逸偉被訴毀損他人物品部分均無罪。
    事  實
一、穆正傑前與何蒙泩並無嫌隙，卻因不詳原因，意欲傷害何蒙
    泩，竟假稱前與何蒙泩與之有行車糾紛欲加以報復為由，糾
    集張丞育、簡銘奕、陳逸偉等人共同為下列犯行：
  ㈠穆正傑與張丞育共同基於傷害之犯意聯絡，於民國108年3月
    27日18時45分許，共乘穆正傑向不知情之林宗玄借得之車號
    0000-00 號自用小客車，前往臺南市○區○○路000 號之台灣
    聯通停車場，並趁何蒙泩在該處開啟車門下車之際，徒手拉
    扯、毆打何蒙泩之身體，致何蒙泩因而受有左臉頰、右頸、
    前胸、後背、四肢等多處挫傷之傷害。
  ㈡穆正傑復與簡銘奕、陳逸偉共同基於傷害之犯意聯絡，於108
    年4月11日7時44分許，共乘上開自小客車，前往臺南市○區○
    ○路000號前，趁何蒙泩在該處欲駕駛現供其使用之車號0000
    -00號自用小客車離去之際，分持鋁棒、塑膠棒等工具，共
    同毆打何蒙泩，致何蒙泩因而受有顏面、軀幹及四肢多處鈍
    擦傷、顏面撕裂傷多處共7.5公分、顏面骨骨折、左眼鈍挫
    傷、顴骨弓骨折等傷害。穆正傑復另行起意，基於毀損他人
    物品之故意，持鋁棒敲擊何蒙泩使用之前揭自用小客車，致
    使該自用小客車前後擋風玻璃、左中後玻璃、左後車燈、後
    車門均損壞而不堪使用。
二、案經何蒙泩訴由臺南市政府警察局第一分局報告臺灣臺南地
    方檢察署檢察官偵查起訴。
    理  由
甲、有罪部分：
壹、證據能力之判斷：
一、按被告以外之人於審判外之陳述，經當事人於審判程序同意
    作為證據，法院審酌該言詞陳述或書面陳述作成時之情況，
    認為適當者，亦得為證據，刑事訴訟法第159 條之5 第1 項
    定有明文。查被告穆正傑、張丞育、簡銘奕、陳逸偉於本院
    審理時對證人即告訴人何蒙泩、證人即同案被告張丞育、簡
    銘奕、陳逸偉等人於警詢時及偵查中所為筆錄；證人即同案
    被告穆正傑於警詢中之證據能力均不爭執，且本院依卷內資
    料審酌該警詢及偵查中筆錄作成時之情況，亦認為並未有何
    違背法律或其他相關規定之情事，而應認為適當，是依刑事
    訴訟法第159條之5第1項之規定，上開證人於警詢及偵查所
    製作之筆錄，為傳聞法則之例外而具有證據能力，本院自得
    引為判決參考之依據，先予敘明。
二、本案其餘認定有罪事實所引用之非供述證據，亦查無違反法
    定程序取得之情，依刑事訴訟法第158條之4規定反面解釋，
    均具證據能力。
貳、犯罪事實之認定：
一、訊據被告穆正傑及陳逸偉於本院審理時均坦承於前揭時地出
    手毆打告訴人何蒙泩；被告穆正傑另坦承持鋁棒毀損告訴人
    何蒙泩使用之前揭車輛車窗玻璃、車燈、車門等情；被告張
    丞育坦承與被告穆正傑於前揭時間前往台灣聯通停車場處；
    被告簡銘奕坦承於上開時間與被告穆正傑及陳逸偉至臺南市
    ○區○○路000 號前處，惟均否認涉有傷害犯行；被告張丞育
    、簡銘奕皆辯稱：雖與被告穆正傑同至現場，但並未出手毆
    打告訴人何蒙泩云云。
二、經查：
　㈠被告穆正傑與張丞育於108年3月27日18時45分許，共乘被告
    穆正傑向不知情之林宗玄借得之車號0000-00號自用小客車
    ，前往臺南市○區○○路000號之台灣聯通停車場等情，業據被
    告穆正傑、張丞育於本院審理時自承在卷（參見本院卷第75
    頁、第80頁），並經告訴人何蒙泩於偵查中結證屬實（參見
    偵卷第51頁），此部分事實應堪認定。另被告穆正傑、簡銘
    奕、陳逸偉於108年4月11日7時44分許，共乘車號0000-00號
    自用小客車至臺南市○區○○路000號前等情，亦據被告穆正傑
    、簡銘奕、陳逸偉於本院審理時供承屬實（參見本院卷第75
    頁、第77頁、第80頁），且經證人即告訴人何蒙泩於偵查中
    結證明確（參見偵卷第51頁），此部分事實亦堪認定。
　㈡被告張丞育於本院審理時雖辯稱：其當日與被告穆正傑前往
    臺灣聯通停車場時，係上前阻止被告穆正傑毆打告訴人何蒙
    泩，其並未動手毆打告訴人何蒙泩云云。惟證人即告訴人何
    蒙泩於偵查中結證稱：「當時我在小東路的台灣聯通停車場
    ，我下班開車停進去，停好車後，一打開車門，就有二人衝
    過來要把我拉下車，我抓住方向盤抗拒，他們就徒手一直毆
    打我，一個抓我的腳，另一個要把我的腳打斷」等語（參見
    偵卷第51頁），是證人何蒙泩明確指訴被告張丞育係與穆正
    傑共同出手毆打。參以本院於審理時當庭勘驗案發時之監視
    錄影畫面如下：
　　18：51：18～18：51：53               
    告訴人開啟駕駛座車門後，仍未下車，頭戴黑色鴨舌帽之男
    子張丞育先步行靠近駕駛座，將告訴人推回車内，頭戴白色
    鴨舌帽之男子穆正傑隨即在後步行靠近駕駛座，穆正傑、張
    丞育隨即先後出拳搥打告訴人。
    18：51：54～18：52：20                
    穆正傑與張丞育復徒手欲將告訴人拉出車外，期間頭戴白色
    鴨舌帽之穆正傑有出腳踩在告訴人身上，頭戴黑色鴨舌帽之
    張丞育則持績出手搥打告訴人。
    18：52：20～18：52：34                
    穆正傑與張丞育鬆手離開並往監視器畫面左上方移動後離開
    畫面。
　　（參見本院卷第137頁）
　　是被告張丞育於前揭時地，確曾與被告穆正傑共同徒手毆打
    告訴人何蒙泩，其辯稱係上前阻止被告穆正傑，顯與事實不
    符，當無可採。另參以告訴人何蒙泩因受被告穆正傑、張丞
    育之毆打而受有左臉頰、右頸、前胸、後背、四肢等多處挫
    傷等傷害一節，亦有國立成功大學醫學院附設醫院中文診斷
    證明書1紙在卷（參見警卷第61頁），是被告穆正傑、張丞
    育此部分傷害犯行，罪證明確，應堪認定。
　㈢被告簡銘奕於本院審理時雖辯稱：其當日係欲上前阻擋被告
    穆正傑傷害告訴人，並未出手毆打告訴人，亦無與被告穆正
    傑、陳逸偉有傷害之犯意聯絡云云。然訊據證人即告訴人何
    蒙泩於偵查中結證稱：「我當時開車要上班，在小東路的路
    邊，他們埋伏在民宅前的騎樓，我把車門打開，他們就衝出
    來，我認為他們根本是在確認車輛。總共有三人，都持鋁棒
    ，三人都有打我，打我的頭、身體。」（參見偵卷第51頁）
    。，依此，證人何蒙泩明確指認被告簡銘奕係與被告穆正傑
    、陳逸偉等人均有持工具毆打。參以本院於審理時勘驗案發
    時之監視錄影畫面如下：（畫面時間7時44分20秒至7時44分
    58秒）
　　20秒-25秒時
　　畫面右上方有一位男子一直坐在該騎樓停放之機車上，此時
    何蒙泩左手提著公事包從畫面右上角進入畫面，往畫面左上
    方移動。
    26秒-30秒時
    何蒙泩移動至畫面中上方，此時坐在畫面右側之身穿黑色及
    膝褲、戴黑色鴨舌帽、黑色布鞋、腰處有白色紋路之黑色外
    套之陳逸偉站起往何蒙泩處移動，移動時其從其褲後口袋拿
    出黑色棒狀物。
    31秒-32秒時
    陳逸偉跑向何蒙泩，此時何蒙泩走至畫面左上角，身影瞬間
    剛好被路樹擋住。
    32秒時
    陳逸偉舉起手中之黑色棒狀物朝何蒙泩之方向揮去。
    33秒時
    何蒙泩出現在畫面左邊，何蒙泩瞬間摸頭。
    34秒時
    身穿黑色上衣、長褲、白布鞋之穆正傑從畫面左側出現。
    34秒-36秒時
    畫面被行道樹遮住。        
    37秒-39秒時
    何蒙泩從畫面左側往畫面右側跑去，穆正傑及陳逸偉各持黑
    色棒狀物跟追在何蒙泩之後方，此時身穿黑色上衣，頭戴黑
    色帽子、穿著淺色之及膝短褲並手持白色棍狀之簡銘奕跟跑
    在穆正傑及陳逸偉之後方。
    39秒時
    簡銘奕舉白色棍棒過頭部，穆正傑在其左前方，此時何蒙泩
    與陳逸偉離開畫面。
    40秒時
    簡銘奕持白色棒狀物往前傾後離開畫面。
    41秒-48秒時
    何蒙泩、穆正傑、陳逸偉、簡銘奕皆不在畫面內（畫面從48
    秒直接跳到53秒）。
    53秒時
    何蒙泩出現在畫面右側往左側移動，其身後依續跟著陳逸偉
    、穆正傑及手持白色棍狀物之簡銘奕跟隨在後。
    54秒-57秒時
    陳逸偉拿棍棒往何蒙泩方向揮去，簡銘奕持棍棒跟隨在陳逸
    偉與穆正傑後方，未有揮棒之動作。
    58秒時
    何蒙泩、穆正傑、陳逸偉、簡銘奕從畫面左側離開畫面。
　　（參見本院卷第138頁至第140頁）
　　是依前述勘驗過程可知，被告簡銘奕係持白色棒狀物與被告
    穆正傑、陳逸偉二人共同追擊告訴人何蒙泩，堪認被告簡銘
    奕就被告穆正傑、陳逸偉共同傷害告訴人何蒙生之犯行，具
    有犯意聯絡及行為分擔。被告簡銘奕雖辯稱：其係上前欲阻
    止被告穆正傑攻擊告訴人之行為云云。惟若被告簡銘奕僅係
    意欲阻止被告穆正傑，則其應是上前取走被告穆正傑或陳逸
    偉等人手上之棍棒，而非自行舉棒過頭並跟隨於被告穆正傑
    、陳逸偉之後，共同自後追擊告訴人。是堪認被告簡銘奕前
    開辯詞與事實不符，當無可採。復以告訴人因被告穆正傑、
    簡銘奕、陳逸偉等人之毆打，而受有顏面、軀幹及四肢多處
    鈍擦傷、顏面撕裂傷多處共7.5公分、顏面骨骨折、左眼鈍
    挫傷、顴骨弓骨折等傷害等情，亦有國立成功大學醫學院附
    設醫院中文診斷證明書2紙在卷（參見警卷第62頁、偵卷第5
    5頁）。從而，被告穆正傑、陳逸偉與簡銘奕等人共同傷害
    犯行，證據明確，當可認定，皆應依法論科。
  ㈣被告穆正傑於108年4月11日7時44分許，與被告陳逸偉、簡銘
    奕等人共同毆打告訴人後，復自行持鋁棒敲擊告訴人使用之
    前揭自用小客車，致使該自用小客車前後擋風玻璃、左中後
    玻璃、左後車燈、後車門均損壞而不堪使用等情，業據被告
    穆正傑於本院審理時自承在卷（參見本院卷第153頁），並
    經告訴人何蒙泩於偵查中結證在案，且有前揭自用小客車車
    損照片2張附卷可參（參見警卷第69頁），是被告穆正傑所
    為毀損犯行，應堪認定。　
　㈤訊據被告穆正傑於本院審理時雖供稱：本案係因其與告訴人
    何蒙泩之行車糾紛而起云云。然觀被告穆正傑就其與告訴人
    發生行車糾紛過程之敘述，其先於108年04月12日於警詢初
    次應訊時中供稱：「（問：為何要毀損破壞何蒙注之5655-D
    5號自小客車？）答：因為何蒙泩超我的車，所以我心生不
    滿砸車。」（參見警卷第5頁）；復於108年04月19日在警詢
    中供稱：「（問：你與告訴人於何時、地發生行車糾紛？）
    答：約於108年3月25日或26日的時候，在臺南市東區（詳細
    地址忘記了）發生行車糾紛，當時我駕駛7866-LV號自小客
    車，對方就在臺南市東區（詳細地址忘記了）切我的車輛，
    但是沒有撞到我，但是害我自己擦撞到車頭及車門邊，後來
    我就一直跟著對方的車輛到東區小東路上我就離開了。」、
    「（問：警方調閱108年3月25日及3月26日7866-LV號自小客
    車及告訴人所駕駛之車輛之臺南市車輛辨識系統，發現你所
    駕駛之7866-LV號自小客車與告訴人所駕駛之車輛均沒有出
    現在同一監視器畫面内，與你筆錄中擦撞告訴人車輛後跟著
    對方車輛至東區小東路上不符合，你有何解釋？）答：有可
    能是我記錯時間。」（參見警卷第7頁），是被告穆正傑所
    述曾與告訴人發生行車糾紛過程，先後不一，是否屬實，已
    非無疑。復以告訴人何蒙泩於108年3月27日遭被告穆正傑、
    張丞育2人毆打後，當日報警並製作警詢筆錄時陳稱：「（
    問：當時事發經過為何？）答：當時駕駛車輛到該停車場停
    車開啟車門準備下車時，忽然出現兩名男子徒手毆打我並對
    說別人的老婆不要碰，我對他們兩個表示他們認錯人了請他
    們認清楚，隨後他們才停止毆打我並逃離現場。」（參見警
    卷第31頁反面）；而被告穆正傑於警詢中亦自承：「（問：
    你於108年3月27日在臺南市東區小東路台灣聯通停車場内毆
    打告訴人時，有無向告訴人說甚麼話語？）答：我有跟告訴
    人說別人的女朋友不要亂帶等話，說完我就開始徒手毆打告
    訴人。」（參見警卷第8頁）。足見前述告訴人所稱被告穆
    正傑於108年3月27日當日毆打時，曾提及告訴人有男女關係
    糾紛等言語正確屬實。如被告穆正傑所述係因行車糾紛而對
    告訴人尋釁，衡情應無自行提及男女糾紛等語為是。綜此，
    被告穆正傑所云與告訴人之行車糾紛，與被告穆正傑、告訴
    人所駕車輛之形跡不符，且與被告穆正傑於案發第一時間所
    為言語明顯不同，故本案起因顯非被告穆正傑所云之行車糾
    紛，被告穆正傑此部分供述，當與事實不符，無從採信。
　㈥綜上所述，被告穆正傑兩次共同傷害及毀損他人物品犯行，
    被告張丞育、陳逸偉、簡銘奕之共同傷害犯行，均事證明確
    ，皆應依法論科。　
參、論罪科刑：
一、按行為後法律有變更者，適用行為時之法律，但行為後之法
    律有利於行為人者，適用最有利於行為人之法律，刑法第2
    條第1項定有明文。查本案被告穆正傑、張丞育、陳逸偉、
    簡銘奕行為後，刑法第277條第1項業於108年5月29日修正公
    布，而於同月31日生效施行，修正前刑法第277條第1項規定
    ：「傷害人之身體或健康者，處3年以下有期徒刑，拘役或1
    千元以下罰金」；修正後刑法第277條第1項則規定：「傷害
    人之身體或健康者，處5年以下有期徒刑、拘役或50萬元以
    下罰金」，修正後刑法第277條第1項，將法定刑自「3年以
    下有期徒刑，拘役或1千元以下罰金」，提高為「5年以下有
    期徒刑、拘役或50萬元以下罰金」，經比較新、舊法律，修
    正後刑法第277條第1項並無較有利於被告穆正傑、張丞育、
    陳逸偉、簡銘奕之情形，依刑法第2條第1項前段規定，自應
    適用被告穆正傑、張丞育、陳逸偉、簡銘奕行為時即108年5
    月29日修正前刑法第277條第1項之規定。又被告穆正傑行為
    後，刑法第354條亦於108年12月25日修正公布，而於同月27
    日生效施行，修正前刑法第354條規定：「毀棄、損壞前二
    條以外之他人之物或致令不堪用，足以生損害於公眾或他人
    者，處二年以下有期徒刑、拘役或五百元以下罰金」；修正
    後刑法第354條則規定：「毀棄、損壞前二條以外之他人之
    物或致令不堪用，足以生損害於公眾或他人者，處二年以下
    有期徒刑、拘役或一萬五千元以下罰金。」，本次修正目的
    係將原本尚須適用刑法施行法第1條之1第2項規定計算得出
    之罰金數額，直接規定為法定罰金刑度，以減少法律適用之
    複雜度，增加法律明確性，並無改變構成要件之內容，亦未
    變更處罰之輕重，自不生新舊法比較之問題，而應依一般法
    律適用原則，逕予適用裁判時法即修正後之刑法第354條規
    定論處，均合先敘明。
二、故核被告穆正傑所為係犯修正前刑法第277條第1項之傷害罪
    （2罪）、同法第354條毀損他人物品罪；被告張丞育、陳逸
    偉、簡銘奕所為均係犯修正前刑法第277條第1項之傷害罪。
    被告穆正傑、張丞育就犯罪事實一、㈠所示傷害犯行間；被
    告穆正傑、陳逸偉、簡銘奕就犯罪事實一、㈡所示傷害犯行
    間，分別具有犯意聯絡及行為分擔，俱為共同正犯。被告穆
    正傑所犯前開3罪間，犯意各別，行為互異，應予分論併罰
    。爰審酌被告穆正傑與張丞育徒手毆打告訴人；被告穆正傑
    、陳逸偉、簡銘奕分持鋁棒毆打告訴人之犯罪手段、兩次傷
    害犯行分別對告訴人造成傷害之程度、被告穆正傑之毀損犯
    行對告訴人造成之財物損失、被告穆正傑於本案中明顯居於
    主導地位，被告張丞育、陳逸偉、簡銘奕則為從屬角色之犯
    罪分工，被告穆正傑於偵審中雖始終坦承犯行，然始終未能
    說明犯罪動機，致使告訴人長期陷於不知遭傷害之真實原因
    的恐懼之中、被告陳逸偉犯罪後坦承犯行、被告張丞育、簡
    銘奕始終否認犯行之態度，兼衡被告穆正傑、張丞育、陳逸
    偉、簡銘奕之品行、智識程度、家庭及生活狀況（均詳卷）
    等一切情狀，分別量處如主文所示之刑，並就被告穆正傑所
    為2次共同傷害犯行部分刑責定應執行刑如主文所示，另就
    其所犯毀損罪部分，諭知易科罰金之折算標準。
肆、沒收：被告穆正傑、陳逸偉、簡銘奕等人持以傷害告訴人身
    體及被告穆正傑持以毀損告訴人車輛玻璃等物之鋁棒，業經
    被告穆正傑丟棄一節，業據被告穆正傑於警詢中供述在案（
    參見警卷第5頁），並未扣案。為免日後執行困難，爰不另
    為沒收之諭知。
乙、無罪部分：
壹、公訴意旨另以：被告簡銘奕、陳逸偉與同案被告穆正傑共同
    基於毀損之犯意聯絡，於108年4月11日7時44分許，在臺南
    市○區○○路000號前，毆打告訴人何濛泩後，復持鋁棒敲擊告
    訴人何蒙泩駕駛之車號0000-00號自用小客車，致使該自用
    小客車前後擋風玻璃、左中後玻璃、左後車燈、後車門均損
    壞而不堪使用。因認被告簡銘奕、陳逸偉就此部分另涉刑法
    第354條之毀損罪嫌等語。
貳、按犯罪事實之認定，係據以確定具體的刑罰權之基礎，自須
    經嚴格之證明，故其所憑之證據不僅應具有證據能力，且須
    經合法之調查程序，否則即不得作為有罪認定之依據。倘法
    院審理之結果，認為不能證明被告犯罪，而為無罪之諭知，
    即無刑事訴訟法第154 條第2 項所謂「應依證據認定」之犯
    罪事實之存在。因此，同法第308 條前段規定，無罪之判決
    書只須記載主文及理由。而其理由之論敘，僅須與卷存證據
    資料相符，且與經驗法則、論理法則無違即可，所使用之證
    據亦不以具有證據能力者為限，即使不具證據能力之傳聞證
    據，亦非不得資為彈劾證據使用。故無罪之判決書，就傳聞
    證據是否例外具有證據能力，本無須於理由內論敘說明，最
    高法院100 年度台上字第2980號著有判決可資參照，是以本
    案被告簡銘奕、陳逸偉就毀損部分既經本院認定犯罪不能證
    明，本判決即不再論述所援引有關證據之證據能力，合先敘
    明。又按犯罪事實，應依證據認定之，無證據不得認定其犯
    罪事實，又不能證明被告犯罪者，應諭知無罪之判決，刑事
    訴訟法第154條第2項、第301條第1項分別定有明文。而認定
    犯罪事實所憑之證據，雖不以直接證據為限，間接證據亦包
    括在內；然而無論直接或間接證據，其為訴訟上之證明，須
    於通常一般之人均不致有所懷疑，而得確信其為真實之程度
    者，始得據為有罪之認定，倘其證明尚未達到此一程度，而
    有合理之懷疑存在時，即應為有利於被告之認定，更不必有
    何有利之證據，最高法院30年度上字第816號、76年度台上
    字第4986號判決可資參照。又刑事訴訟法第161條第1項規定
    ，檢察官就被告犯罪事實，應負舉證責任，並指出證明之方
    法。因此，檢察官對於起訴之犯罪事實，應負提出證據及說
    服之實質舉證責任。倘其所提出之證據，不足為被告有罪之
    積極證明，或其指出證明之方法，無從說服法院以形成被告
    有罪之心證，基於無罪推定之原則，自應為被告無罪判決之
    諭知，同院92年度台上字第128號判決亦足供參考。本件公
    訴意旨認被告陳逸偉、簡銘奕涉有毀損罪嫌，係以告訴人何
    蒙泩於警詢中之指述，且前揭自用小客車受損照片等情為據
    。訊據被告陳逸偉、簡銘奕均堅詞否認涉有毀損罪嫌，皆辯
    稱：其等並未持鋁棒敲擊告訴人使用之自用小客車；被告陳
    逸偉另辯稱：當日係同案被告穆正傑自行毀損告訴人使用之
    自用小客車，且於上車後方告知此事，其並未參與此部分犯
    行等語。
參、經查：
　　訊據被告陳逸偉於警詢中供稱：「（問：被害人何蒙注的56
    55-D6自小客車前後玻璃破損，是何人毁損的？你有無參與
    毁損？）答：不知道，我打完人就直接上車了，是事後穆正
    傑有跟我說是他打破的。」（參見警卷第26頁背面）；復於
    本院審理時供稱：「（問當天是否知道下去要砸車？）答：
    不知道。」（參見本院卷第154頁）；被告簡銘奕於警詢中
    則供稱：「（問：被害人何蒙注的5655-D6自小客車前後玻
    璃破損，是何人毁損的？）答：是穆正傑毁損的。」（參見
    警卷第11頁背面）。而同案被告穆正傑於警詢中供稱：「我
    是於108年4月11日7時許(正確時間不詳），在臺南市○區○○
    路000號前以鋁棒敲破自小客5655-D5號前後玻璃。」、「（
    問：你是如何破壞5655-D5號自小客車？有無共犯？有無使
    用工具？）答：我是以鋁棒敲破。只有我一人犯案。用鋁棒
    。」（參見警卷第4頁背面至第5頁）；復於本院審理時供稱
    ：「（問： 4月11日當天砸車有幾人？）答：我一個人。」
    、「（問：4月11日你是打完告訴人之後，你再過去砸車，
    是否如此？）答：是。」、「（問：當時陳逸偉、簡銘奕在
    做什麼？）答：我沒有注意看，我就在砸車。」、「（問：
    陳逸偉、簡銘奕二人有無一起砸車？）答：沒有。」（參見
    本院卷第153頁至第154頁）。是依被告陳逸偉、簡銘奕及同
    案被告穆正傑就毀損告訴人車輛部分犯行之敘述，案發當日
    實際執行砸車行為之人應僅被告穆正傑，且是在毆打告訴人
    後，方進行毀損告訴人車輛之犯行。依此，與被告穆正傑同
    行之被告陳逸偉、簡銘奕是否知悉被告穆正傑除欲傷害告訴
    人外，尚有意毀損告訴人車輛，而與被告穆正傑就毀損部分
    犯行，具有犯意聯絡及行為分擔？實非無疑。此外，亦無其
    他證據足認被告陳逸偉、簡銘奕確有實施毀損告訴人使用之
    前揭自用小客車之行為，或就同案被告穆正傑毀損部分犯行
    ，具有犯意聯絡及行為分擔之情狀。本於罪證有疑，利歸於
    被告之原則，應認被告陳逸偉、簡銘奕就公訴意旨所指毀損
    部分犯行，罪證尚有不足。
肆、綜上所述，本件依本院調查證據所得，尚不足以證明被告陳
    逸偉、簡銘奕確有公訴意旨所指刑法第354條之毀損犯行，
    本院復查無其他積極證據足資證明被告陳逸偉、簡銘奕確有
    公訴意旨所指毀損告訴人使用之前揭自用小客車之犯行，揆
    諸首開說明，此部分犯罪尚屬不能證明，應就被告陳逸偉、
    簡銘奕被訴毀損部分為無罪之諭知。
據上論斷，應依刑事訴訟法第299條第1項前段、第301條第1項，
刑法第2條第1項前段、第28條、第354條、第41條第1項前段、第
51條第5款，修正前刑法第277條第1項，刑法施行法第1條之1，
判決如主文。
本案經檢察官呂舒雯到庭執行職務。
中　　華　　民　　國　　110 　年　　2 　　月　　24　　日
                  刑事第八庭  法　官  卓穎毓
以上正本證明與原本無異。
如不服本判決應於收受本判決後20日內向本院提出上訴書狀，並
應敘述具體理由。其未敘述上訴理由者，應於上訴期間屆滿後20
日內向本院補提理由書狀（均須按他造當事人之人數附繕本）「
切勿逕送上級法院」。 
　　　　　　　　　　　　　　　書記官　吳采蓉　
中　　華　　民　　國　　110 　年　　2 　　月　　24　　日
附錄本案論罪科刑法條全文
修正前中華民國刑法第277條
傷害人之身體或健康者，處3年以下有期徒刑，拘役或1千元以下
罰金。
犯前項之罪，因而致人於死者，處無期徒刑或7年以上有期徒刑
；致重傷者，處3年以上、10年以下有期徒刑。
中華民國刑法第354條
毀棄、損壞前二條以外之他人之物或致令不堪用，足以生損害於
公眾或他人者，處2年以下有期徒刑、拘役或1萬5千元以下罰金
。